【裁判字號】    95,上更(二),656
【裁判日期】    951128
【裁判案由】    貪污治罪條例等
【裁判全文】
臺灣高等法院刑事判決             95年度上更(二)字第656號
上  訴  人  臺灣臺北地方法院檢察署檢察官
被      告  甲○○
選任辯護人  林凱倫律師
上列上訴人因被告違反貪污治罪條例等案件，不服臺灣臺北地方
法院90年度訴字第1024號，中華民國92年10月8日第一審判決（
起訴案號：臺灣臺北地方法院檢察署89年度偵字第23705號、90
年度偵字第3230號），提起上訴，經判決後，由最高法院第二次
發回更審，本院判決如下：
    主  文
上訴駁回。
    理  由
一、公訴意旨略以：被告甲○○自民國87年7月16日起，擔任台
    灣銀行總經理，為依據法令從事公務之人員。其利用任職台
    灣銀行總經理每月可報銷新台幣（下同）30萬元公共關係費
    之職務上機會，明知豐隆大飯店股份有限公司台北凱悅大飯
    店（下稱凱悅大飯店）票號ＺＹ00000000金額6萬元、ＺＹ0
    0000000金額6萬元、ＺＹ00000000金額24,068元、ＺＹ0000
    0000金額968元等4紙統一發票，係其女何依倫於89年4月12
    日婚宴時，宴請參加婚宴之親友所消費而開立之統一發票，
    依行政院主計處於80年11月編訂之「國營事業機構會計科目
    及其編號參考表」之規定，不得作為報銷公共關係費之用。
    竟基於詐取公共關係費款項之概括犯意，先後將上開統一發
    票分二次交由其祕書即當時參與婚宴並擔任招待之阮斐琪（
    被訴共犯部分業經判決無罪確定），在業務費用項下總經理
    之公共關係費報銷。阮斐琪以共同及概括之犯意，連續於同
    年4月27日、5月2日及同月11日，分三次在4紙統一發票上蓋
    用其印章後，向台灣銀行總務室庶務科經辦人員邱翠芬報銷
    ，使經辦人員陷於錯誤，以「總經理招待客戶便餐」之不實
    事項，制作傳票並據以登載於公共關係費明細帳目之公文書
    上，計詐得現款145,036元，並由阮斐琪將詐得之現款交付
    甲○○。因認被告甲○○涉有貪污治罪條例第5條第1項第2
    款之利用職務上之機會詐取財物罪嫌及刑法第214條之使公
    務員登載不實事項於公文書罪嫌。
二、按犯罪事實應依證據認定之，無證據不得認定其犯罪事實；
    又不能證明被告犯罪者，應諭知無罪之判決，刑事訴訟法第
    154條第2項、第301條第1項分別定有明文。又所謂認定犯罪
    事實之證據，係指足以認定被告確有犯罪行為之積極證據而
    言，如未發現相當證據，或證據不足以證明，自不能以推測
    或擬制之方法，以為裁判基礎。又認定不利於被告之事實，
    需依積極證據，茍積極證據不足為不利於被告事實之認定時
    ，即應為有利於被告之認定，更不必有何有利之證據。刑事
    訴訟上證明之資料，無論其為直接證據或間接證據，均須達
    於通常一般人均不致於有所懷疑，而得確信其為真實之程度
    ，始得據為有罪之認定，若其關於被告是否犯罪之證明未能
    達此程度，而有合理性懷疑之存在，致使無從形成有罪之確
    信，根據罪證有疑，利於被告之證據法則，即不得遽為不利
    被告之認定，其以情況證據（即間接證據）斷罪時，尤須基
    於該證據在直接關係上所可證明之他項情況事實，本乎推理
    作用足以確證被告有罪，方為合法，不得徒憑主觀上之推想
    ，將一般經驗上有利被告之其他合理情況逕予排除（最高法
    院32年度上字67號、76年台上字第4986號判例意旨參照）。
三、訊據被告甲○○堅決否認有前揭犯行，辯稱：我擔任總經理
    事務繁多，對公關費報銷之事，均由秘書處理。且本件關於
    女兒何依倫結婚宴客及開立發票事宜，係由秘書林少斌處理
    。我於女兒婚宴後數日即出國考察，林少斌並未交付女兒婚
    宴之發票，我不可能將女兒婚宴發票交阮斐琪申報公共關係
    費。可能是林少斌自行交給阮斐琪或林少斌將發票放在我辦
    公桌上，阮斐琪自行拿取申報，我並不知情。且核ＺＹ0000
    0000，金額968元之發票，係於咖啡廳招待同業友人支出之
    飲料費，與婚宴無關，屬公共關係費。其他3張發票，退而
    言之，因婚宴場合除宴請親友外，並邀請有銀行同業、員工
    同仁、相關業者及媒體人員，亦與公共關係有關。如我非銀
    行總經理身分，自不可能邀請上述人員，其宴客支出，亦屬
    公共關係對象暨業務上現有或潛在客戶，以婚宴報銷公關費
    用並無違法等語。
四、經查：
（一）票號ＺＹ00000000金額968元之發票，被告稱係其於咖啡
      廳招待同業友人之飲料費用，與婚宴無關，經本院比對婚
      宴支出之總金額與發票開具之情形，該筆消費亦不能證明
      屬婚宴支出，且審計部90年2月2日台審部肆字第900257號
      函（見原審卷二宗第12頁至第14頁），亦未將筆消費自公
      關費項下剔除，可列為公關費支出而報銷，被告所為，並
      無違法。此筆費用公訴人認婚宴所支出之費用，尚有未合
      。
（二）關於被告女兒何依倫宴客金額及發票之開立情形，依據證
      人即凱悅大飯店財務部餐廳出納吳麗芬證稱：被告甲○○
      女兒婚宴是由其負責結帳與開立發票，（婚宴）當天晚上
      約在9點左右，盧副理帶了2、3位客人結帳，因為之前本
      婚宴已付了10萬元訂金，所以尾款部分為149萬7千2百元
      ，由被告甲○○以信用卡簽帳付款。之後被告甲○○的隨
      行人員（詳細姓名不清楚，是一位男性）交代如何開立發
      票，原本他要求發票要有統一編號即三聯式發票，但本飯
      店人員向其表示婚宴的消費，依稅法規定不可開立三聯式
      發票，他便轉而要求分單開立，並給其一張便條，書寫發
      票開立金額及張數，其便開立10萬零9元發票1張，8萬元
      發票10張，6萬元發票11張及餘額3萬7千2百元發票1張，
      總金額為159萬7千2百零9元。9元的價差是因為分單23張
      發票開立，稅制計算過程所造成小數點誤差累計之結果，
      9元是以現金支付等語（見89年度他字第4982號偵查卷宗
      ─以下簡稱他字卷，第26頁至第30頁，90年度偵字第3230
      號偵查卷宗第二宗─以下簡稱偵查卷Ｄ宗，第25頁背面）
      。證人凱悅大飯店副理盧志文也證稱：林少斌要求將發票
      分單開立，他拿白紙在那邊說要開多少金額、多少張發票
      交給出納依此開立，分單開立之發票共23張，是我親自交
      給林少斌拿走等語（見他字卷第57頁、第58頁，偵查卷Ｄ
      宗第25頁背面、第26頁）。又何以發票要如此開立，證人
      秘書林少斌於偵查及原審中證稱：甲○○女兒之婚禮前，
      甲○○的太太彭慧芬叫我將她女兒婚宴的發票給她一個建
      設公司的朋友，何太太表示建設公司的人會告訴其細節，
      那個建設公司的人告訴其公司的名稱、統一編號及地址。
      我有問甲○○發票要寄給建設公司，甲○○表示依照他太
      太的意思去做。89年4月12日婚宴過後第2、3天，我整理
      出總數大約100多萬元的婚宴發票用掛號信寄給林口之建
      設公司。甲○○並未指示其婚宴之發票要如何開，是建設
      公司林志中先生在電話中告訴其發票金額、公司之統一編
      號及公司之名稱、地址，金額要分開開立，每張約6到8萬
      元，我指示凱悅飯店開發票要開立公司名稱及統一編號及
      小額之發票，但是凱悅飯店表示婚宴的發票不能開立統一
      編號及公司名稱，所以沒有開立抬頭，但是還是要求小額
      開立。甲○○知道發票要送人，但是不知道分單開立等語
      （見89年度偵字第23705號偵查卷第二宗─以下簡稱偵查
      卷Ｂ宗，第39頁背面、第40頁，原審卷第一宗第211頁至
      第214頁、第219頁、第223頁、第245頁）。而原審詰之證
      人林少斌有關被告甲○○是否知悉其曾要求將婚宴發票分
      單開立之事，證人林少斌證稱：總經理（即被告甲○○）
      只知道婚宴發票要送別人，不知分單開立之事情，當天及
      事後均未曾向被告甲○○告知婚宴發票係分單開立。當天
      甲○○簽帳時，我及凱悅大飯店之櫃台人員均未告知甲○
      ○發票係分單開立，知悉發票分單開立之人僅有我、證人
      林志中及凱悅大飯店開立發票之人員等語（見原審卷第一
      宗第239頁、第240頁、第245頁）。另索取該婚宴發票之
      證人林志中亦證稱：我姊姊林樹里與甲○○之太太係舊識
      ，請姊姊幫忙向甲○○太太要發票，透過甲○○太太再打
      電話給甲○○之秘書林少斌，表示一大筆之發票其不能用
      ，最好以6萬元及8萬元之金額分開報，其告訴林少斌公司
      之統一編號及地址，但沒有告訴林少斌要幾張發票，亦未
      告訴他要多少錢，請林少斌寄發票過來。之後於89年4月1
       7日收到林少斌寄的共18張發票，因林少斌寄過來之發票
      沒有公司統一編號不能用，其沒有使用等語（見偵查卷Ｄ
      宗第32頁背面、第33頁，原審卷第一宗第203頁至第207頁
      ）。證人林志中並於原審提出林少斌寄送發票之信封袋，
      林少斌證實係其寄送（信封袋業經原審法官閱畢發還，影
      本在卷，見原審卷第一宗第158頁、第204頁、第214頁）
      。被告甲○○關於女兒婚宴之發票，於婚宴前即已允諾送
      給配偶彭慧芬之友人。而婚宴發票係由林少斌指示凱悅飯
      店分成小額開立，林少斌及凱悅大飯店人員均未告知被告
      發票分開開立之事，並無證據證明被告甲○○知悉婚宴之
      消費，係開立總額1張發票或分成小額開立23張。苟被告
      甲○○事前即有以其女兒婚宴之發票詐領公關費之意圖，
      何以會允諾將婚宴發票送人？況且，婚宴發票共計23張，
      18張寄交林志中。所剩餘婚宴發票計有5張，即票號ＺＹ0
      0000000金額6萬元、ＺＹ00000000金額6萬元、ＺＹ00000
      000金額6萬元、ＺＹ00000000金額8萬元、ＺＹ00000000
      金額8萬元，而所報銷者為票號ＺＹ00000000金額6萬元、
      ＺＹ00000000金額6萬元2張發票，如被告知悉發票係婚宴
      剩餘之發票且存心據以詐取公關費，何以僅以較少額之6
      萬元2張持以申報，而未連同其他3張一併報銷？衡情似難
      認其有預以婚宴發票來詐領公共關係費之犯意。
（三）證人林少斌於原審雖稱：其於89年4月12日之婚宴過後第
      二、三天，即將總數約一百多萬元之婚宴發票寄給林志中
      ，其餘約39萬元之婚宴發票則交還予被告云云（見原審卷
      第一宗第263頁）；阮斐琪亦稱被告曾在出國前一、二天
      交給其一疊待辦文件，囑其代為處理，本件發票則夾放在
      該疊待辦文件內，嗣其即依慣例持本件發票向台灣銀行請
      領公共關係費云云（見90年度偵字第3230號偵查卷第一宗
      —以下稱偵查卷Ｃ宗，第53頁、偵查卷Ｄ宗第48頁背面、
      第49頁；原審卷第一宗第115頁、第116頁；本院上訴字卷
      第206頁、第212頁）。阮斐琪於法務部調查局北部地區機
      動工作組（下稱北機組）稱：「至於（公共關係費）報銷
      的做法，總經理甲○○將有關費用的發票交給我，經我彙
      整後加蓋私章，再交予總務室庶務科‧‧‧報銷‧‧‧」
      （見89年度偵字第23705號卷第一宗—以下簡稱偵查卷Ａ
      宗，第4頁），林少斌於原審亦陳稱：「總經理甲○○拿
      發票給我們的情形，就是要報銷公關費」、「（你將發票
      及信用卡、簽帳單一起放並交還給總經理，他就可以知道
      那是婚宴的剩餘發票？）是的，因為總經理之前就已經知
      道發票是要給人家的，所以剩餘的數額與簽帳的數額不符
      ，他也知道原因何在。如果總經理打開信封的話，他就應
      該知道」云云（見原審卷第一宗第218頁、第221頁）。然
      核：
    1.證人林少斌雖曾稱交發票給被告，然其交付方式於原審具
      結證稱：如果甲○○在，會親自交給他，如果他不在，其
      會放在信封裡，然後放在桌子上。至於其是親自交給他本
      人還是放在他桌上，因為時間久了，已經記憶不清楚等語
      （見原審卷第一宗第215頁）。復經詰問：「你交還發票
      給總經理，是親自交給他，還是放在他的桌上？）我已經
      不記得，是因為他不在我就直接放在他的桌上還是親自交
      給他本人」、「（你說你有把發票放在總經理桌上或親自
      交還給總經理，不管任何情形，事後你有無再與總經理確
      認過這是婚宴剩餘的發票？）時間太久，我已經不記得我
      是否有與他確認。」（見原審卷第一宗第263頁、第264頁
      ），於本院更(一)審時復證稱：「 (發票的用途有無進一步
      報告？)沒有。我只有還給他。很可能是他不在我放在他
      桌上還給他，他當時有無在場，我記不清楚了。」等語（
      見本院更(一)審卷第43頁）。足證林少斌並未能確定其親自
      將發票交予被告或係逕行放置被告辦公桌上。
    2.證人林少斌於89年12月7日最初於北機組訊問時供稱：「8
      9年4月12日婚宴後約數日，我整理出總數大約120萬元的
      婚宴發票，用掛號寄給林口的亞昕建設公司（即林志中）
      ，剩餘大約39萬元發票，我裝在信封內，在辦公室交給甲
      ○○」（見偵查卷Ａ宗第70頁）。而查林少斌寄給林志中
      掛號郵件之付郵寄出時間係89年4月17日，此有林少斌寄
      給林志中之信封可證（見原審卷第一宗第158頁），並經
      林志中、林少斌於原審認無訛，已如前述。該信封上郵戳
      明白顯示為「台北17.4.00.」（按：即2000年4月17日）
      ，且於郵戳旁同時蓋用郵資印章為「中華民國郵資42元」
      ，林少斌交付發票予甲○○之時間應於89年4月17日。然
      被告於89年4月16日出國至90年5月1日返國，參加世界華
      商年會，有被告入出境證明書在卷可稽（見本院上訴字卷
      第350頁）。則被告亦顯不可能於89年4月17日至90年5月1
      日出國之期間在辦公室收受由林少斌所交付之發票。林少
      斌所述婚宴後2、3天親交發票予被告，顯屬不實。應係其
      於89年4月17日寄出發票予林志中後，因被告業已出國，
      將發票以信封裝好放在被告桌上，始與事實相符。
    3.同案被告阮斐琪雖稱被告交付發票報銷公關費用云云。但
      依其最初於北機組所述：「發票係被告分二次拿給我」、
      「ＺＹ00000000、ＺＹ00000000於89年4月27日前交」、
      「ＺＹ00000000於89年4月29日前交」（見偵查卷Ａ宗第5
      頁、第9頁，該筆錄原記載於89年4月27日及89年4月29日
      交，其後再更改於兩日期之下各添加「前」字）。嗣又改
      稱係於「89年4月16日交給我」云云。而被告於89年4月16
      日至5月1日人在國外，不可能於89年4月27日及89年4月29
      日交付發票給阮斐琪。縱依更改後添加字數之筆錄，ＺＹ
      00000000係於89年4月29日前交，且非與其餘兩紙發票同
      於89年4月27日前交，則該ＺＹ00000000號發票可能交付
      之日期僅餘89年4月28日一天，然該日被告人亦在國外，
      亦不可能交付發票。勾稽證人林少斌所述89年4月17日寄
      送發票後，始將所餘發票以直接或間接方式交付被告或放
      於被告桌上，阮斐琪絕無可能於89年4月16日即取得支票
      ，且亦不可能於89年4月27日及4月29日由被告親交發票。
    4.阮斐琪於本院上訴審中，已明確證稱：「被告何要出國，
      有一堆文件在桌上，我才拿去報銷。‧‧‧我可能整理文
      件發現，一起拿下去報銷，我記不得當時的情況‧‧‧」
      、「我進去辦公室要整理那些文件，我才發現發票」、「
      問：被告何是否有將4張發票交給你？）‧‧‧印象中我
      可能整理文件的時候發現的。（問：整理文件上發現這4
      張發票，就拿去報銷？）我的工作就是看到總經理的發票
      就是要去報銷公關費，因為我收到都是總經理的發票，就
      是要報公關費」（見本院上訴字卷第303頁至第305頁）。
      則就被告女兒婚宴時間、被告出國時間、交付發票時間、
      報銷時間及就證人前後矛盾或相互矛盾不符有瑕疵部分排
      除，相互印證，被告所辯，係出國期間林少斌將發票放其
      桌上，阮斐琪誤為應報銷公關費用之發票逕行報銷，應屬
      有徵。
（四）同案被告阮斐琪提出報銷之票號ＺＹ00000000金額6萬元
      、ＺＹ00000000金額6萬元、ＺＹ00000000金額24,068元
      其前2張統一發票上數量係記載「1」、品名係記載「SPEA
      RATE CHECK」，繼則係單價記載，從發票記載之內容僅可
      知該張統一票係一項消費，分開開立的發票，因其未記載
      婚宴或wedding費用。阮斐琪不知婚宴發票已分開開立，
      能否知悉該3張發票為婚宴發票，亦有可疑。其被訴此共
      犯部分，亦經本院前審不認屬犯罪，判決無罪確定。
（五）至阮斐琪則係89年4月27日、同年5月2日及同年5月11日，
      分三次跨二個月份，持本件發票報領公共關係費。形式上
      觀察，似在規避每個月報領公共關係費30萬元額度。惟證
      人邱翠芬於原審91年3月4日作證時已陳述：「（問：總經
      理公關費用的額度是多少？）每個月30萬元，如果當月的
      額度沒有用完，可以繼續保留，只要在當年度報銷都可以
      ，也就總經理的一個會計年度的公關費用是360萬元。」
      （見原審卷第一宗第279頁）。則被告全年度公關費用為
      360萬元，當月未銷滿30萬元者，亦得繼續保留，尚難因
      此認規避每個月報領公共關係費額度限制，遽認其有詐欺
      之故意。
（六）公訴人起訴以行政院主計處於80年11月所編「國營事業機
      構會計科目及其編號參考表」及審計部認定，婚宴支出不
      得歸類為公共關係費，就被告上開發票報銷公共關係費予
      以剔除，有審計部90年2月2日台審部肆字第900257號函可
      查。然不得報銷剔除，應予追繳或其他行政責任，並不當
      然該當於刑事貪污之詐欺取財物罪。而刑事犯罪，除客觀
      上須合於法律所定犯罪構成要件外，主觀上亦須有犯罪之
      故意。經核：
    1.「國營事業機構會計科目及其編號參考表」（按被告甲○
      ○行為後於89年11月之後有修正）第91條、第92頁編號第
      29、291科目，公共關係費之定義為「凡為應業務需要加
      強公共關係之費用屬之」、「凡宴客招待、婚喪賀儀、餽
      贈等費用屬之」，有國營事業機構會計科目及其編號參考
      表附卷可稽，並無明文排除婚宴發票不得作為報銷公共關
      係費用之規定。條文中所稱宴客及餽贈等之定義、範圍及
      要件為何？台灣銀行92年2月20日銀總密字第09200041121
      號覆原審稱：「本行公共關係列支標準，90年4月以前，
      係依據台灣省政府87年9月8日87府主一字第157802號函規
      定『各機關首長、副首長特別費係作因公招待及餽贈之需
      ，實際支用時，以檢具原始憑證列報為原則』及行政院主
      計處80年11月修訂之『國營事業機構會計科目及其編號參
      考表』科目名稱及定義說明編號291『公共關係費—凡宴
      客招待、婚喪賀儀、餽贈等費用屬之』辦理，並無另行規
      範。其程序相關原始憑證由首長秘書人員確認無訛並簽後
      送總務室庶務科請款，庶務科負責審核各項憑證要件是否
      齊全後再製作傳票，經會計室覆無誤後才撥款支付。」本
      件公訴人所指行為時，就公共關係費中所指宴客招待及餽
      贈等之定義、範圍及要件，無明確規定。
    2.依具有相當獨立色彩，非全然隸屬於機關之會計單位，台
      灣銀行會計室於90年1月15日（90）會密發字第0158號函
      覆政風單位亦稱：「本案何總經理所報支之發票，均符合
      有關公共關係費之列支標準之用途及性質，並在所分配之
      預算範圍內，經該室審核人員依『內部審核處理準則』之
      規定，於書面審核無誤，准予列支」（見偵查卷Ｃ宗第11
      9頁），與審計部之見解，並不一致。退步言之，被告認
      當日婚宴所邀請客人中，除親友外，有銀行同業、員工同
      仁、其他業者及媒體記者，均與其職務暨業務上對象有關
      ，若無其職務，則不可能宴請。雖婚宴收受賀禮或禮金，
      然並非完全為對價關係。被告主觀上認婚宴部分支出有相
      當程度之公共關係性質，本件婚宴花費共159萬餘元，而
      阮斐琪所申報者亦僅14萬餘元，僅占極小部分，被告所辯
      ，主觀上並無詐欺之犯意，亦非全然無據。
（七）關於被訴行使公務員職務上登載不實文書部分：
    1.按刑法第214條之罪係以「明知為不實之事項，而使公務
      員登載於職務上所掌之公文書，足以生損害於公眾或他人
      者」為構成要件。而所謂使公務員登載不實事項於公文書
      ，須一經他人之聲明或申報，公務員即有登載之義務，並
      依其所為之聲明或申報予以登載，而屬不實事項者，始足
      構成，若其所為之聲明或申報，公務員尚須為實質之審查
      ，以判斷其真實與否，始得為一定之記載者，即非本罪所
      稱之使公務員登載不實（最高法院73年度台上字第1710號
      判例、89年度台非字第46號判決意旨參照）。
    2.依前述台灣銀行會計室於90年1月15日（90）會密發字第0
      158號函所載，有關甲○○報支之發票，係經會計室審核
      人員依「內部審核處理準則」之規定，於審核無誤之後，
      准予列支等語。依當時之「內部審核處理準則」第1條規
      定：「政府及其所屬機關內部審核之實施，除法令另有規
      定外，依本準則辦理之」、第3條規定「內部審核，由會
      計人員執行之」、第4條第1項規定「各機關內部審核之範
      圍如下：一、會計審核：憑證、報表、簿籍及有關會計事
      務處理程序之審核」、第6條規定「各機關會計人員為行
      使內部審核職權，向本機關所屬單位查閱簿籍、憑證及其
      他文件或檢查現金、財物時，各該負責人不得隱匿或拒絕
      ，遇有疑問，並應為詳實之答復。會計人員行使前項職權
      ，遇有必要時，得報經該機關長官之核准，封鎖各有關簿
      籍、憑證或其他文件，並得提取一部分或全部」、第13條
      規定：「各機關主辦會計人員，對於不合法之會計程序或
      會計文書，應使之更正，不更正者，應拒絕之」。是依該
      規定，會計人員於審核憑證、報表時，得查閱憑證暨其他
      文件，各該負責人不得為隱匿或拒絕，且須為詳實之答復
      ，會計人員為審核所需，尚得封鎖簿籍、憑證，對於不合
      法之會計程序或會計文書，可令為更正，不為更正者，並
      應拒絕，並非一經聲明或申報，即有登載之義務，具有實
      質審核之權。又依該準則第15條規定「各該機關審核原始
      憑證發現有下列情形之一者，應拒絕簽署：‧‧‧十其他
      與法令不符者」。依此，會計人員於審核憑證時，如發現
      有與「國營事業機構會計科目及其編號參考表」不符之情
      形，應拒絕簽署（登載）。是台銀人員，就本件公共關係
      費之報帳登銷，應行實質審查。
    3.雖台銀總務室副主任篤之鴻、簡學陽，會計室會計吳來月
      稱僅作形式審核云云。然與上開法令規定不符，當係其本
      身疏忽未作實質審核，恐涉行政責任而為卸責之詞，不足
      採信，揆諸上開判例意旨，被告之行為，亦不該當於刑法
      第214條之使公務員登載不實罪。
五、綜上所述，被告甲○○所為，縱有疏忽或行政責任或追繳其
    所報銷之公關費用，惟尚難認已觸犯貪污治罪條例第5條第1
    項第2款之利用職務上之機會詐取財物罪及刑法第214條之使
    公務員登載不實事項於公文書犯行。此外，復查無其他積極
    證據，足資證明被告甲○○確有公訴人所指訴之犯行。
六、原審認不能證明被告犯罪，為被告甲○○無罪之判決，於法
    並無不合。公訴人上訴意旨仍指被告犯罪，非有理由，上訴
    應予駁回。
七、據上論斷，應依刑事訴訟法第368條，判決如主文。
本案經檢察官賴俊雄庭執行職務。
中    華    民    國    95    年    11    月    28    日
                  臺灣高等法院刑事第十六庭
                              審判長法  官  葉騰瑞
                                    法  官  黃俊明
                                    法  官  趙功恆
以上正本證明與原本無異。
如不服本判決，應於收受送達後十日內向本院提出上訴書狀，其
未敘述上訴之理由者並得於提起上訴後十日內向本院補提理由書
（均須按他造當事人之人數附繕本）。
                                    書記官  孫佩琳
中    華    民    國    95    年    11    月    28    日


司法院資訊處製作；財團法人民間司法改革基金會備份。
